最高法院刑事裁定　　　　　　　　　　　　　　　　九十三年度台抗字第二七七號
　　抗　告　人　甲○○
右抗告人因重傷害等罪案件，不服台灣高等法院台中分院中華民國九十三年四月十六
日駁回聲請更正筆錄之裁定︵九十二年度上訴字第六九五號︶，提起抗告，本院裁定
如左：
    主  文
抗告駁回。
    理  由
本件抗告人於原法院聲請意旨略稱：原法院九十二年度上訴字第六九五號案件，民國
︵下同︶九十三年二月十八日審判筆錄、台灣台中地方法院檢察署九十年十一月六日
偵查筆錄及台灣台中地方法院九十二年二月十九日審判筆錄，記載有錯誤及遺漏情形
，影響抗告人權益甚鉅，抗告人於九十二年二月十八日審判期日，亦曾當庭提出更正
筆錄錯誤之聲請，以利核對更正，為此依刑事訴訟法第四十四條之一第二項規定，請
求指定期間，使抗告人就前述二審判期日之錄音內容，及檢察署之錄音內容，轉譯為
文書提出於法院，俾供核對云云。原裁定以：按﹁當事人、代理人、辯護人或輔佐人
如認為審判筆錄之記載有錯誤或遺漏者，得於次一期日前，其案件已辯論終結者，得
於辯論終結後七日內，聲請法院定期播放審判期日錄音或錄影內容核對更正之。其經
法院許可者，亦得於法院指定之期間內，依據審判期日之錄音或錄影內容，自行就有
關被告、自訴人、證人、鑑定人或通譯之訊問及其陳述之事項轉譯為文書提出於法院
。﹂刑事訴訟法第四十四條之一第二項定有明文；經查，本案原審之言詞辯論程序於
九十三年二月十八日即已終結，抗告人遲至九十三年四月十四日始具狀為上開之聲請
，已逾前揭聲請播放錄音內容核對筆錄更正應於﹁辯論終結後七日內﹂為之之期間，
且所指有記載錯誤及遺漏之筆錄，其中台灣台中地方法院檢察署於九十年十一月六日
偵查筆錄及台灣台中地方法院於九十二年二月十九日審判筆錄，均非原法院之審判筆
錄，其聲請與上開規定不符，應不予准許等情，業已敘明其駁回聲請之理由，經核於
法尚無違誤。抗告意旨略稱：抗告人曾於九十三年二月十八日原法院審判期日當庭請
求播放各該期日之錄音帶，原法院未予審酌，影響抗告人權益至鉅云云，係對原裁定
業經指駁說明之事項，徒憑己見重為爭辯，應認其抗告為無理由予以駁回。又本件關
於恐嚇部分之聲請，依刑事訴訟法第四百零五條規定，其第二審法院所為裁定，不得
抗告，抗告人併對之提起抗告，該部分抗告法律上不應准許，應併予駁回。
據上論結，應依刑事訴訟法第四百十一條前段、第四百十二條，裁定如主文。
中　　　華　　　民　　　國　　九十三　　年　　　六　　　月　　二十四　　日
                              最高法院刑事第十庭
                                  審判長法官  呂　潮　澤
                                        法官  白　文　漳
                                        法官  吳　昆　仁
                                        法官  孫　增　同
                                        法官  吳　昭　瑩
      右正本證明與原本無異
                                              書  記  官
中　　　華　　　民　　　國　　九十三　　年　　　六　　　月　　二十八　　日
                                                                        Ｖ
